最高法院刑事判決　　　　　　　　　 111年度台上字第2450號
上　訴　人　林煒倫



上列上訴人因加重詐欺案件，不服臺灣高等法院中華民國111 年
1月6日第二審判決（110 年度上訴字第2891號，起訴案號：臺灣
新北地方檢察署108年度偵字第16227號、108年度少連偵字第181
、243、319號），提起上訴，本院判決如下：
    主  文
上訴駁回。
    理  由
一、按刑事訴訟法第377 條規定，上訴於第三審法院，非以判決
    違背法令為理由，不得為之。是提起第三審上訴，應以原判
    決違背法令為理由，係屬法定要件。如果上訴理由書狀並未
    依據卷內訴訟資料，具體指摘原判決不適用何種法則或如何
    適用不當，或所指摘原判決違法情事，顯與法律規定得為第
    三審上訴理由之違法情形，不相適合時，均應認其上訴為違
    背法律上之程式，予以駁回。
二、本件原審經審理結果，認定上訴人林煒倫有如原判決事實欄
    一所載之犯行明確，因而維持第一審依想像競合犯從一重論
    處上訴人犯第一審判決附表三編號1至4所示三人以上共同詐
    欺取財共4 罪刑之判決，駁回上訴人在第二審之上訴，已詳
    敘其調查、取捨證據之結果及憑以認定犯罪事實之心證理由
    。
三、量刑輕重，屬為裁判之法院得依職權裁量之事項，苟其量刑
    已以行為人之責任為基礎，並斟酌刑法第57條各款所列情狀
    ，在法定刑度內，酌量科刑，如無違反公平、比例及罪刑相
    當原則，致明顯輕重失衡情形，自不得指為違法。原判決已
    具體審酌刑法第57條各款科刑等相關一切情狀，依卷存事證
    就上訴人犯罪情節及行為人屬性等事由，在罪責原則下適正
    行使其刑罰之裁量權，維持第一審之量刑及所定執行刑，客
    觀上未逾越法定刑度，與罪刑相當原則無悖，且所定應執行
    刑，與定執行刑之內外部界限無違，難認有逾越法律規定範
    圍，或濫用裁量權限之違法情形。而適用刑法第59條酌減其
    刑與否，法院本有權斟酌決定，原判決依審理結果，認本件
    無犯罪情狀顯可憫恕、縱科以法定最低度刑仍嫌過重之情事
    ，而未依前述規定予以酌減，已說明其依據，並無違法。上
    訴意旨就前述適用法律及量刑職權之合法行使重為爭執，漫
    言因出身低收入家庭，無法支付房租，又受友人誘惑，始為
    本件犯行，指摘原判決未適用刑法第59條酌減，量刑過重，
    請求從輕量刑云云，並非合法上訴第三審之理由。
四、綜合前旨及其他上訴意旨仍置原判決所為明白論斷於不顧，
    而持已為原判決指駁之陳詞再事爭辯，或對於事實審法院之
    職權行使，徒以自己之說詞，任意指為違法，要與法律規定
    得為第三審上訴理由之違法情形，不相適合。本件上訴違背
    法律上程式，應予駁回。
據上論結，應依刑事訴訟法第395條前段，判決如主文。
中    華    民    國   111    年    5     月    4     日
                  刑事第八庭審判長法  官  何  菁  莪  
                                  法  官  何  信  慶  
                                  法  官  劉  興  浪  
                                  法  官  高  玉  舜  
                                  法  官  朱  瑞  娟  
本件正本證明與原本無異
                                  書記官
中    華    民    國   111    年    5     月    11    日